---
title: "HTML Example with CSS"
author: "Graham Cox"
date: "30/11/2020"
output:
  html_document:
    toc: TRUE
    toc_depth: 2

---

```{r setup, include=FALSE}
knitr::opts_chunk$set(echo = TRUE)

library(datasets)
library(knitr)
library(kableExtra)
```

```{css echo=FALSE}
body {font-family:Roboto Condensed}
h1 {background: steelblue;color:white;font-weight:700;padding:7px}
h2 {color: steelblue;border-bottom:2px solid steelblue;padding:5px}

.columns {display: flex}
```


## R Markdown

:::::: {.columns}

::: {.column width="55%"}

Duis ornare id est at luctus. Integer pretium blandit arcu, at aliquet mauris auctor eget. Duis placerat porttitor nisl eget aliquam. Nam libero eros, imperdiet a dolor sed, pulvinar tristique metus. Etiam nisi quam, efficitur vel finibus vitae, blandit at dolor. Vestibulum dapibus neque vel leo dapibus pretium. Ut accumsan, ex at cursus fermentum, metus ligula volutpat libero, id viverra orci dolor non eros. Mauris quis turpis in lectus cursus bibendum. Sed cursus justo eget mollis porta.

Orci varius natoque penatibus et magnis dis parturient montes, nascetur ridiculus mus. Donec vel vulputate justo. Quisque auctor mauris eu lacus viverra, sit amet ultricies ligula malesuada. Nunc tempus dui eget ante sollicitudin elementum et ut felis. Nam tristique mauris non turpis sodales, a posuere lectus aliquam. Praesent et nisl dui. Mauris porttitor accumsan felis, eu sodales nibh ornare quis. Aenean rutrum purus eget condimentum condimentum. Duis cursus aliquet diam, eu fringilla dui mattis a. Donec ac odio a neque congue tristique vel et nibh. Nullam iaculis eget nisi ac finibus. Quisque sit amet erat lectus.

:::

::: {.column width="1%"}
\
<!-- empty div -->
:::

::: {.column width="44%"}

```{r echo=FALSE}
summary(cars) %>% 
  kable() %>% 
  kable_styling(bootstrap_options = "striped")
```

:::

::::::

## Including Plots

:::::: {.columns}

::: {.column width="34%"}

You can also embed plots, for example:

```{r pressure, echo=FALSE}
plot(pressure)

plot(mtcars)
```
:::

::: {.column width="55%"}

Orci varius natoque penatibus et magnis dis parturient montes, nascetur ridiculus mus. Donec vel vulputate justo. Quisque auctor mauris eu lacus viverra, sit amet ultricies ligula malesuada. Nunc tempus dui eget ante sollicitudin elementum et ut felis. Nam tristique mauris non turpis sodales, a posuere lectus aliquam. Praesent et nisl dui. Mauris porttitor accumsan felis, eu sodales nibh ornare quis. Aenean rutrum purus eget condimentum condimentum. Duis cursus aliquet diam, eu fringilla dui mattis a. Donec ac odio a neque congue tristique vel et nibh. Nullam iaculis eget nisi ac finibus. Quisque sit amet erat lectus.

Vivamus tincidunt vestibulum ligula, in suscipit nisl fringilla ut. Quisque id placerat odio, eget tempor elit. Nunc convallis turpis mauris, eget bibendum dui congue et. Duis tempus metus nulla, nec posuere dui sagittis sed. Morbi viverra, magna id blandit molestie, ex arcu malesuada quam, vitae volutpat nulla magna non nibh. Curabitur dictum dictum tortor vel hendrerit. Donec sagittis odio sit amet ante laoreet porttitor. Nulla velit magna, imperdiet nec orci sed, egestas pulvinar nisi. Curabitur accumsan ex id nunc ullamcorper dictum. Pellentesque aliquet ipsum ac erat finibus, et venenatis quam faucibus. Integer eget felis faucibus, dictum sem eu, porttitor nisi. Duis vestibulum, elit non vestibulum porttitor, ipsum libero efficitur orci, quis tristique felis risus sed felis. Nunc metus eros, vulputate eu metus vel, tempus sollicitudin dolor. Vestibulum ullamcorper bibendum leo, non auctor ante dignissim imperdiet.

Quisque vel lacinia odio, id feugiat metus. Proin vitae eros nec nisi tincidunt varius ac at ante. Curabitur pulvinar et risus in dignissim. Curabitur aliquam nisl eu lorem aliquet, sit amet rutrum purus vehicula. Proin ut dignissim nulla, quis congue dui. Ut hendrerit, sapien faucibus auctor consequat, velit justo ornare lacus, ut semper lectus nibh at ipsum. Cras quis orci risus. Sed elementum aliquet sem, ac eleifend tellus lacinia non. Pellentesque eleifend tincidunt orci, vitae suscipit massa dapibus sed. Donec mollis suscipit neque sit amet sodales. Praesent porttitor vitae mauris in aliquam. Aliquam eu quam rutrum, malesuada mi at, luctus ex. Nam quis tincidunt ex, at pellentesque arcu.

:::

::::::

## Summary Table

```{r mtcar, echo=FALSE, warning=FALSE}

summary(mtcars) %>% 
  kable() %>% 
  kable_styling(bootstrap_options = "striped")

```


Duis ornare id est at luctus. Integer pretium blandit arcu, at aliquet mauris auctor eget. Duis placerat porttitor nisl eget aliquam. Nam libero eros, imperdiet a dolor sed, pulvinar tristique metus. Etiam nisi quam, efficitur vel finibus vitae, blandit at dolor. Vestibulum dapibus neque vel leo dapibus pretium. Ut accumsan, ex at cursus fermentum, metus ligula volutpat libero, id viverra orci dolor non eros. Mauris quis turpis in lectus cursus bibendum. Sed cursus justo eget mollis porta.

Sed pretium tellus in turpis dapibus faucibus. Phasellus vel libero ultricies dui pharetra dignissim. Integer euismod dui rutrum mauris commodo, sagittis dapibus est mattis. Nunc venenatis purus pretium lorem sagittis, eget iaculis tellus imperdiet. Mauris sed diam non nunc finibus viverra. In quis ex vel justo molestie dapibus. Phasellus porta dignissim orci, non maximus odio placerat vel. Maecenas luctus viverra arcu eu accumsan.

Orci varius natoque penatibus et magnis dis parturient montes, nascetur ridiculus mus. Donec vel vulputate justo. Quisque auctor mauris eu lacus viverra, sit amet ultricies ligula malesuada. Nunc tempus dui eget ante sollicitudin elementum et ut felis. Nam tristique mauris non turpis sodales, a posuere lectus aliquam. Praesent et nisl dui. Mauris porttitor accumsan felis, eu sodales nibh ornare quis. Aenean rutrum purus eget condimentum condimentum. Duis cursus aliquet diam, eu fringilla dui mattis a. Donec ac odio a neque congue tristique vel et nibh. Nullam iaculis eget nisi ac finibus. Quisque sit amet erat lectus.

Vivamus tincidunt vestibulum ligula, in suscipit nisl fringilla ut. Quisque id placerat odio, eget tempor elit. Nunc convallis turpis mauris, eget bibendum dui congue et. Duis tempus metus nulla, nec posuere dui sagittis sed. Morbi viverra, magna id blandit molestie, ex arcu malesuada quam, vitae volutpat nulla magna non nibh. Curabitur dictum dictum tortor vel hendrerit. Donec sagittis odio sit amet ante laoreet porttitor. Nulla velit magna, imperdiet nec orci sed, egestas pulvinar nisi. Curabitur accumsan ex id nunc ullamcorper dictum. Pellentesque aliquet ipsum ac erat finibus, et venenatis quam faucibus. Integer eget felis faucibus, dictum sem eu, porttitor nisi. Duis vestibulum, elit non vestibulum porttitor, ipsum libero efficitur orci, quis tristique felis risus sed felis. Nunc metus eros, vulputate eu metus vel, tempus sollicitudin dolor. Vestibulum ullamcorper bibendum leo, non auctor ante dignissim imperdiet.

Quisque vel lacinia odio, id feugiat metus. Proin vitae eros nec nisi tincidunt varius ac at ante. Curabitur pulvinar et risus in dignissim. Curabitur aliquam nisl eu lorem aliquet, sit amet rutrum purus vehicula. Proin ut dignissim nulla, quis congue dui. Ut hendrerit, sapien faucibus auctor consequat, velit justo ornare lacus, ut semper lectus nibh at ipsum. Cras quis orci risus. Sed elementum aliquet sem, ac eleifend tellus lacinia non. Pellentesque eleifend tincidunt orci, vitae suscipit massa dapibus sed. Donec mollis suscipit neque sit amet sodales. Praesent porttitor vitae mauris in aliquam. Aliquam eu quam rutrum, malesuada mi at, luctus ex. Nam quis tincidunt ex, at pellentesque arcu.

